【裁判字號】    98,財管,16
【裁判日期】    981014
【裁判案由】    指定遺產管理人
【裁判全文】
臺灣苗栗地方法院民事裁定              98年度財管字第16號
聲  請  人  財政部臺灣省中區國稅局苗栗縣分局
法定代理人  甲○○
代  理  人  乙○○
上列聲請人聲請指定被繼承人丙○○之遺產管理人事件，本院裁
定如下：
    主  文
指定丁○○（民國50年12月4 日出生，身分證號碼：Ｚ000000000
，住桃園縣桃園市○○里○ 鄰○○路○ 段1185號15樓之3 ）為被
繼承人丙○○（民國19年8 月12日出生，民國97年4 月13日死亡
，最後住所地為苗栗縣大湖鄉大南村5 鄰小南勢89之5 號）之遺
產管理人。
准對被繼承人丙○○之繼承人為承認繼承之公示催告。
被繼承人丙○○之繼承人，應自本公示催告最後登載新聞紙之日
起，陸個月內承認繼承，上述期限屆滿，無繼承人承認繼承時，
被繼承人丙○○之遺產，於清償債權並交付遺贈物後，如有剩餘
即歸屬國庫。
聲請程序費用新臺幣壹仟元由被繼承人丙○○之遺產負擔。
    理  由
一、按繼承開始時，繼承人之有無不明者，由親屬會議於1 個月
    內選定遺產管理人，並將繼承開始及選定遺產管理人之事由
    ，向法院報明；無親屬會議或親屬會議未於前條所定期限內
    選定遺產管理人者，利害關係人或檢察官，得聲請法院選任
    遺產管理人，並由法院依公示催告程序，定6 個月以上之期
    限，公告繼承人，命其於期限內承認繼承；先順序繼承人均
    拋棄其繼承權時，由次順序之繼承人繼承。其次順序繼承人
    有無不明或第四順序之繼承人均拋棄其繼承權者，準用關於
    無人承認繼承之規定，民法第1177條、第1178條第2 項、第
    1176條第6 項分別定有明文。
二、聲請意旨略以：被繼承人丙○○（民國19年8 月12日出生，
    97年4 月13日死亡，最後住所地為苗栗縣大湖鄉大南村5 鄰
    小南勢89之5 號）為聲請人之債務人，其滯欠稅捐總額為新
    台幣27,446,379元。詎丙○○於97年4 月13日死亡，其繼承
    人均已向鈞院聲明拋棄繼承權並經准予備查在案，而其親屬
    會議未於民法第1177條所規定之期限內選定遺產管理人，聲
    請人為行使權利，爰依民法第1178條第2 項規定聲請指定丙
    ○○之子丁○○為丙○○之遺產管理人等語。
三、經查：聲請人上開主張，業據提出被繼承人丙○○之欠稅總
    歸戶查詢情形表及本院函為證，並經本院依職權調閱本院97
    年度繼字第316 號家事卷宗查明無訛，堪信為真實。又聲請
    人主張指定丁○○為被繼承人之遺產管理人，並提出丁○○
    之個人戶籍資料查詢清單供參，而丁○○於本院98年9 月22
    日訊問時亦表明願意擔任被繼承人之遺產管理人之意旨。本
    院審酌丁○○為被繼承人之長子，對於被繼承人之遺產遺債
    狀況應瞭解較深，就其遺產之管理亦較為方便，且參以本件
    復查無其他更適合擔任遺產管理人之人選，為求公允起見，
    爰指定丁○○為被繼承人丙○○之遺產管理人，並依法為承
    認繼承之公示催告。
四、依非訟事件法第157 條，裁定如主文。
中    華    民    國    98    年    10    月    14    日
                  家事法庭法  官  潘 進 順
以上正本係照原本作成。
如不服本裁定應於送達後10日內向本院提出抗告狀，並繳納抗告
費新臺幣1,000元。
                          書記官  劉 文 倩
中    華    民    國    98    年    10    月    14    日


司法院資訊處製作；財團法人民間司法改革基金會備份。
